臺灣雲林地方法院交通事件裁定　　　　　　　　　　　九十三年度交聲字第八一號
　　移
　　異　議　人
　　即受處分人　甲○○
右列異議人因違反道路交通管理處罰條例案件，對於交通部公路總局嘉義區監理所雲
林監理站民國九十三年三月十五日所為之處分（原處分案號：雲監五字第裁七二—Ｋ
ＡＣ○八七六五八號），聲明異議，本院裁定如左：
        主  文
異議駁回。
        理  由
一、原處分機關交通部公路總局嘉義區監理所雲林監理站以異議人甲○○於民國九十
    三年二月二十六日十時五十分許，駕駛車牌號碼Ｊ八—七○八○號自用小客車行
    經雲林縣斗南鎮○○路二二二號前之有燈光號誌管制之交岔路口時闖紅燈，經警
    攔車稽查，認異議人有違反道路交通管理處罰條例第五十三條規定之行為，當場
    予以掣單舉發。嗣異議人於舉發通知單上所載之應到案日期前向原處分機關提出
    申訴，經原處分機關認異議人之申訴無理由，乃依道路交通管理處罰條例第五十
    三條及違反道路交通管理事件統一裁罰基準表，裁處新台幣（下同）二千七百元
    罰鍰，並依同條例第六十三條第一項第三款之規定，記違規點數三點。
二、聲明異議意旨略以：本人於九十三年二月二十六日十時五十分，開車通過斗南鎮
    ○○路二二二號前紅燈路口時確實為綠燈號誌，但被新光派出所警員攔下，指稱
    本人闖越紅燈並要舉發開單，經本人解釋不為接受。當時前方與本人同行有一部
    自用小客車距離本人車輛約二十公尺，該車經過時先被攔下，可能員警一時眼誤
    ，未見紅燈已閃過換成綠燈，以為本車也闖越紅燈，但畢竟兩車還有一段距離，
    不能因為前車有闖紅燈，也一併判定本人也闖紅燈，如此處理本人深感有失公平
    ，為此提出異議等語。
三、按汽車駕駛人，行經有燈光號誌管制之交岔路口闖紅燈者，處一千八百元以上五
    千四百元以下罰鍰，並記違規點數三點，道路交通管理處罰條例第五十三條、第
    六十三條第一項第三款分別定有明文。本件異議人對於在右開時間駕車行經上開
    交岔路口之事實並不爭執，惟以前開情詞置辯。然查：證人即當時在上開交岔路
    口執行交通稽查勤務之員警程文毅於本院訊問時結證稱：（請說明舉發之情形？
    ）當時我們執行十點到十二點的交整勤務，當時我們有先攔下一部闖紅燈的車，
    異議人的車輛在第一部車子之後，異議人的車子通過路口時，燈號仍是紅燈；（
    異議人前方之車輛距離異議人之車輛多遠？）不到五公尺遠，當時異議人行駛於
    內側車道，第一部車行駛於外側車道；（異議人稱在他前方有一部車輛距離他的
    車輛二十公尺，且該部車輛闖紅燈，而在異議人通過路口前，號誌已轉換成綠燈
    了，有何意見？）並非如此，因為我們也有看號誌，發現異議人的車子通過路口
    時，號誌仍是紅燈，所以我們才會將他攔下來，另外他說第一部車距離他有二十
    公尺遠，應該沒有那麼遠；（你們距離路口多遠處執勤？）約三、四十公尺遠等
    語，核與證人即另名在場值勤之員警林福地證述：（請說明當天舉發經過？）當
    時有一部車輛闖紅燈過來，異議人的車輛也緊隨在後闖紅燈過來；（異議人通過
    路口時，你有無看當時的號誌？）有，是紅燈；（第一部車與第二部車的距離？
    ）大約五到六公尺左右；（異議人與第一部車是否行駛於同一車道？）異議人行
    駛於內側車道，第一部車行駛於外側車道；（異議人稱他當時與第一部車子距離
    二十公尺遠，且第一部車子闖紅燈，但在他通過路口前，號誌已轉換為綠燈，有
    何意見？）我是親眼看見異議人是在燈號為紅燈時闖紅燈等語相符。二位證人既
    為依法執行職務之公務員，與異議人亦夙無嫌隙，其公正執法應可期待，若非確
    有違規情事，證人實無設詞誣攀之理。且徵諸舉發當時接近中午時分，光線充足
    ，依上開交岔路口至攔檢點約僅三、四十公尺觀之，其視距亦應屬良好，證人應
    無誤認之虞。至異議人於本院庭訊時另辯稱：當時我對程警員說我並沒有闖紅燈
    ，程警員回答我說，前面這台車有闖紅燈，你敢說你沒有闖紅燈嗎，程警員並沒
    有說他有看見我闖紅燈，只叫我有意見到法院去異議等語，惟證人程文毅證稱：
    我確定有看到異議人與前一部車輛都有闖紅燈；我當時是對異議人說，我看到第
    一部車過來是闖紅燈，你的車跟著闖紅燈過來，第一部車都沒有異議了，你還有
    異議嗎等語，縱然雙方溝通或存有歧異，惟二位執勤員警既均詳細陳證異議人闖
    紅燈之情節，自無礙於異議人於前開時、地駕車闖紅燈之事實認定。從而，原處
    分機關依道路交通管理處罰條例第五十三條及違反道路交通管理事件統一裁罰基
    準表，裁處二千七百元罰鍰，並依同條例第六十三條第一項第三款之規定，記違
    規點數三點，於法核無不合，異議人之異議為無理由，應予駁回。
四、據上論斷，應依道路交通管理處罰條例第八十七條第二項，道路交通案件處理辦
    法第十九條，裁定如主文。
中      華      民      國    九十三    年     四      月    二十七     日
                                         臺灣雲林地方法院刑事第五庭
                                             法  官  李明益
右正本證明與原本無異。
如不服本裁定，應於裁定送達後五日內向本院提出抗告狀。
                                             書記官  許立昌
中      華      民      國    九十三    年     四      月    二十七     日
